# 软件著作权资本化问题，求助陈版

提问人：cncrchm 时间：2017-05-17 15:40:44
一家企业软件产品分为两种： 1 、定制软件（账面也进行资本化）； 2 、非定制软件，企业现行做法是：从项目立项开始，将研发人员支出归集到开发支出科目，取得软件著作权后将开发支出金额转入无形资产，企业除了立项报告外没有其他关于开发支出的内控单据，该资本化金额较大，如全部结转，企业将出现亏损。 我个人观点： 1 、定制软件在销售就应当结转所有成本，不存在资本化；
2 、项目立项和软件著作权都不是企业资本化的必然条件； 3 、因企业没有其他内控单据支持，应当将开发支出费用化 事务所出具的审计报告确认资本化，不理解。

回答人：chenyiwei
你的意见基本合理。 “资本化／费用化”的问题仅针对企业内部研发项目。对基于客户合同的受托研发，全部研发支出均应纳入合同成本，随着合同收入的确认逐步结转劳务成本，不存在资本化问题。而且此类定制软件是针对特定客户的需求，并不具有普遍适用性，如果资本化，很难证明其未来还会有经济利益流入，不符合资产定义。